臺灣基隆地方法院刑事裁定　　　　　　　100年度聲字第839號
聲　請　人　臺灣基隆地方法院檢察署檢察官
被　　　告　高崇勝
上列聲請人因違禁物事件，聲請單獨宣告沒收（100年度執聲字
第674 號、95年度執字第2380號），本院裁定如下：
    主  文
扣案具有殺傷力之南非REUTECHDEFENCE INDUSTRIES製PTOTEC
TABULLDOG型口徑12GAUGE之制式滾筒式霰彈槍壹支（槍枝管制編
號：0000000000號）、奧地利GLOCK廠製27型口徑0.40吋之制式
半自動手槍壹支（槍枝管制編號：0000000000號）、美國COLT廠
製1911A1型口徑0.40吋之制式半自動手槍壹支（槍枝管制編號：
0000000000號）、具有殺傷力之12GAUGE制式霰彈貳拾顆、制式
口徑9MM子彈捌顆、制式口徑0.40吋子彈貳顆，均沒收。
其餘聲請駁回。
    理  由
一、聲請意旨略以：本署91年度偵字第4258、4444號號被告高崇
    勝違反槍砲彈藥刀械管制條例案件，經最高法院95年度台上
    字第5830號判決有期徒刑7 年，併科罰金新臺幣100 萬元確
    定，惟扣案之南非REUTECHDEFENCE INDUSTRIES製PTOTEC
    TABULLDOG型口徑12GAUGE之制式滾筒式霰彈槍1 支（槍枝管
    制編號：0000000000號）、奧地利GLOCK 廠製27型口徑0.40
    吋之制式半自動手槍1 支（槍枝管制編號：0000000000號）
    、美國COLT廠製1911A1型口徑0.40吋之制式半自動手槍1 支
    （槍枝管制編號：0000000000號）、12GAUGE 制式霰彈24顆
    、制式口徑9MM 子彈8 顆、制式口徑0.45吋子彈2 顆、制式
    口徑0.40吋子彈5 顆，經原審認定無其他積極證據足以佐證
    ，不得單憑證人潘家祥前後不一之證言內容，即推斷該批槍
    彈為被告高崇勝所有並寄藏，此外復無其他積極證據足證被
    告涉犯有持有、寄藏該批槍彈之犯行，自屬不能證明其此部
    分犯行，惟檢察官認被告此部分犯行與其他經起訴並判處罪
    刑之未經許可持有槍彈部分有連續犯之裁判上一罪關係，不
    另為無罪判決之諭知，爰依法宣告沒收等語。
二、按違禁物不問屬於犯罪行為人與否，得單獨宣告沒收，刑法
    第38條第1 項第1 款、第2 項、第40條第2 項定有明文。又
    槍砲彈藥刀械管制條例第4 條第1 項第1 款、第2 款所列之
    槍砲、彈藥，非經中央主管機關許可，不得製造、販賣、運
    輸、轉讓、出租、出借、持有、寄藏或陳列，亦為同條例第
    5 條所明定，自屬違禁物。復按違禁物未經裁判沒收者，得
    由檢察官聲請法院以裁定沒收之，司法院18年院字第67號、
    30年院字第2169號解釋可資參照。
三、臺灣基隆地方法院檢察署91年度偵字第4258、4444號號被告
    高崇勝所涉違反槍砲彈藥刀械管制條例案件，經最高法院95
    年度台上字第5830號判決有期徒刑7 年，併科罰金新臺幣10
    0 萬元確定，其中扣案之南非REUTECHDEFENCE INDUSTRIES
    製PTOTEC TABULLDOG型口徑12GAUGE 之制式滾筒式霰彈槍1
    支（槍枝管制編號：0000000000號）、奧地利GLOCK 廠製27
    型口徑0.40吋之制式半自動手槍1 支（槍枝管制編號：0000
    000000號）、美國COLT廠製1911A1型口徑0.40吋之制式半自
    動手槍1 支（槍枝管制編號：0000000000號）、具有殺傷力
    之12GAUGE 制式霰彈24顆、制式口徑9MM 子彈8 顆、制式口
    徑0.45吋子彈2 顆、制式口徑0.40吋子彈5 顆，經原審認定
    無其他積極證據足以佐證，不得單憑證人潘家詳前後不一之
    證言內容，即推斷該批槍彈為被告高崇勝所有並寄藏，此外
    復無其他積極證據足證被告涉犯有持有、寄藏該批槍彈之犯
    行，自屬不能證明其此部分犯行，惟檢察官認被告此部分犯
    行與其他經起訴並判處罪刑之未經許可持有槍彈部分有連續
    犯之裁判上一罪關係，不另為無罪判決諭知而確定等節，有
    臺灣高等法院94年度上重更（二）字第46號判決及最高法院
    95年度台上字第5830號判決附卷可稽。而扣案之南非
    REUTECHDEFENCE INDUSTRIES 製PTOTEC TABULLDOG型口徑12
    GAUGE 之制式滾筒式霰彈槍1 支（槍枝管制編號：00000000
    00號）、奧地利GLOCK 廠製27型口徑0.40吋之制式半自動手
    槍1 支（槍枝管制編號：0000000000號）、美國COLT廠製19
    11A1型口徑0.40吋之制式半自動手槍1 支（槍枝管制編號：
    0000000000號）、12GAUGE 制式霰彈24顆（試射4 顆用罄）
    、制式口徑9MM 子彈8 顆、制式口徑0.45吋子彈2 顆（試射
    2 顆用罄）、制式口徑0.40吋子彈5 顆（試射3 顆用罄），
    均具殺傷力，有內政部警政署刑事警察局91年8 月20日刑鑑
    字第0910211654號鑑驗通知書在卷可憑，揆諸首揭說明，應
    認本件聲請人就扣案之霰彈槍1 支、制式半自動手槍2 枝及
    子彈30顆所為之聲請，核屬有據，應予准許。至扣案子彈其
    中9 顆既經內政部警政署刑事警察局予以採樣試射而僅餘彈
    殼，已失其原有子彈之結構及效能，不再具有殺傷力，自非
    屬違禁物，聲請人就此部分亦聲請予以沒收，即無理由。
四、依刑事訴訟法第220 條，刑法第38條第1 項第1 款、第40條
    第2 項，裁定如主文。
中    華    民    國   100    年    8     月    22    日
                  刑事第五庭法    官  吳佳齡
以上正本證明與原本無異。
對於本件裁定如有不服，應於收受送達後5日內，向本院提出抗
告書狀，敘述抗告之理由，抗告於臺灣高等法院。
中    華    民    國   100    年    8     月    22    日
                            書 記 官  莊智凱